【裁判字號】    97,訴,817
【裁判日期】    971031
【裁判案由】    毒品危害防制條例
【裁判全文】
臺灣桃園地方法院刑事判決               97年度訴字第817號
公  訴  人  臺灣桃園地方法院檢察署檢察官
被      告  乙○○
                      號
指定辯護人?本院公設辯護人?丁○○
上列被告因違反毒品危害防制條例案件，經檢察官提起公訴（97
年度偵字第14188號），本院判決如下︰
    主  文
乙○○販賣第一級毒品，累犯，處有期徒刑拾伍年貳月。扣案如
附表編號1 所示之物沒收銷燬之。扣案如附表編號3 所示之物沒
收。
    事  實
一、乙○○前因違反毒品危害防制條例案件，由本院以95年度訴
    字第527 號判決，判處有期徒刑10月、因違反槍砲彈藥刀械
    管制條例案件，由本院以95年度訴字第563 號判決，判處有
    期徒刑5 月，併科罰金新台幣3 萬元，罰金如易服勞役以新
    台幣900 元折算1 日、因竊盜案件，由本院以95年度壢簡字
    第423 號判處有期徒刑4 月，上開三罪有期徒刑部分並由本
    院以96年度聲字第1143號裁定，定應執行有期徒刑1 年5 月
    ，嗣由本院以96年度聲減字第8849號裁定減刑而應執行有期
    徒刑8 月又15日，迄96年11月22日縮刑期滿在監執行完畢。
二、詎乙○○仍不知悔改，明知海洛因係毒品危害防制條例第2
    條第2 項第1 款所規定之第一級毒品，依法不得販賣、持有
    。而戊○○於民國97年6 月20日上午及中午某時許，以公共
    電話撥打乙○○所使用、其父親所有、作為其聯絡販賣毒品
    海洛因聯絡工具之門號0000000000號行動電話（含如附表編
    號2 所示SIM 卡1 張），欲向乙○○購買新台幣（下同）10
    00元之第一級毒品海洛因1 包。乙○○竟基於販賣第一級毒
    品海洛因（下稱海洛因）營利之意圖，於上開電話中與戊○○相約於同日下午16時在桃園縣中壢市○○街與永泰街街口
    交易。同日16時許，戊○○依約抵達上址後，乙○○即將如
    附表編號1 所示之海洛因1 包交付予戊○○，並向戊○○收
    取現金1000元紙鈔，而販賣第一級毒品海洛因予戊○○。嗣
    經事前接獲線報於桃園縣中壢市○○街與永泰街街口常有毒
    品交易、而在場埋伏查緝之員警甲○○、丙○○所當場目擊
    ，甲○○、丙○○乃分別追趕、盤查甫分開離開現場之乙○○、戊○○，而於戊○○身上扣得上開海洛因1 包、並於乙○○身上扣得上開販毒所得1,000 元紙鈔，及上開00000000
    00號行動電話門號SIM 卡1 張（該行動電話未扣案）。復經
    乙○○同意，另於其位於桃園縣中壢市○○里○ 鄰○○○路
    ○段91巷23弄34號住處內扣得如附表編號4 所示磅秤1 個、
    海洛因殘渣袋1 只及分裝袋中、小型各61、147 只。
三、案經桃園縣政府警察局中壢分局報請臺灣桃園地方法院檢察
    署偵查起訴。
    理  由
一、關於證據能力之認定：
（一）辯護人於準備程序時，抗辯證人戊○○於警詢中之證述，
      屬被告以外之人於審判外之陳述，為傳聞證據，不具證據
      能力。經查：
    1.按被告以外之人於司法警察官或司法警察調查中所為之陳
      述，除符合刑事訴訟法第159 條之2 或同法第159 條之3
      等例外規定外，應屬傳聞證據，而不得作為證據，此觀刑
      事訴訟法第159 條第1 項、第159 條之2 及第159 條之3
      之規定自明。按被告以外之人於司法警察調查中所為之陳
      述，其證據能力有無，依刑事訴訟法第159 條之3 第3 款
      規定，需具備以下之要件：(1)所在不明而無法傳喚或傳喚
      不到者。(2)警詢中之陳述具有較可信之特別情況、(3)為證
      明犯罪事實存否所必要者。而所謂警詢中之陳述具有「較
      可信之特別情況」，解釋上係指警詢中陳述之「外部客觀
      情況」值得信用保障者而言，亦即法院應就其陳述當時之
      原因、過程、內容、功能等外在環境加以觀察，以判斷其
      陳述是否出於「真意」、有無違法取供等，其信用性已獲
      得確定保障之特別情況（最高法院97年度台上字第4304
      號判決意旨參照），即陳述在某些特別可信之情況下所為
      時，虛偽陳述之危險性不高，故縱係在審判外之陳述，或
      未賦予當事人之反對詰問權，仍得承認其有證據能力。
    2.查本件證人戊○○於警詢中之證述，屬被告以外之人於審
      判外之證述，關於上該證述之證據能力，本院審酌：(1)證
      人戊○○經本院以證人身分傳喚其戶籍地址即桃園縣平鎮
      ○○○里○ 鄰○○路30巷52號，因未會晤本人，經警寄存
      送達上開戶籍地址，復經本院拘提，亦拘提無著，而證人
      戊○○並未在監所、亦未死亡等情，有戊○○之個人基本
      資料查詢結果表、台灣高等法院在監在押全國紀錄表、台
      灣桃園地方法院拘票等在卷可稽。由此足見被告目前所在
      不明而無法傳喚。(2)證人戊○○上開警詢陳述，係由警員
      先告知得行使之權利，而經其表示不需要請辯護人到場後
      始開始詢問，並採一問一答之方式，由警員先詢問相關案
      情，由證人一一陳述後，始經記載於調查筆錄，於製作完
      畢後經證人閱覽筆錄無訛，再簽名蓋章完成，全程並經錄
      音存證等情，有上開警詢筆錄在卷可稽，是證人戊○○之
      警訊筆錄製作過程並無何違法、不當之處，由此足見戊○○上開警詢所述確係出於任意，並無警方誘導等違法取供
      情事。參以證人戊○○係於毒品交易甫完成，在第一時間
      遭員警逮捕後，即於警詢中證述毒品之來源。應認具有較
      可信之特別情況。(3)又證人戊○○上開警詢中證述，就本
      案而言，除該項審判外之陳述外，已無從再就同一供述者
      ，取得與其上開審判外陳述之相同供述內容，倘以其他證
      據代替，亦無從達到同一目的之情形，故為證明犯罪事實
      存否所必要者（證人戊○○雖復於偵訊中證述，惟該證述
      內容較為簡略，是其於警詢中之證述，仍為證明被告犯罪
      所必要）。(4)綜上，本院認證人戊○○於警訊中所述具有
      較可信之特別情況，且其警訊中之供述為證明被告犯罪事
      實存否所必要，依上開規定，自得採為證據。
（二）除上開證人戊○○於警詢中之證述外，本件認定事實所引
      用之本件卷內所有卷證資料（包含人證與文書證據、物證
      等證據），尚無證據證明係公務員違背法定程序所取得，
      是取證過程並無瑕疵，且兩造於準備程序、審判期日對法
      院提示卷證之證據能力均表無異議，而卷內之文書證據，
      亦無刑事訴訟法第159 條之4 之顯有不可信之情況與不得
      作為證據之情形。本院復審酌該等證據與本案待證事實間
      復具有相當關聯性，以之為本案證據並無不當。綜上，依
      刑事訴訟法第159 條至159 條之5 之規定，本件認定事實
      所引用之本件卷證所有證據（包含人證與文書證據、物證
      等證據），均有證據能力，合先敘明。
二、認定犯罪事實所根據之證據及理由：
（一）被告於警詢及本院審理中供承有於上開時間、地點與戊○○碰面，戊○○並將如附表編號3 之新台幣千元紙鈔1 張
      交予被告之事實等語明確（見偵卷第13至14頁，本院卷第
      16、32頁）。
（二）證人戊○○於警詢、偵訊時證述：伊以公共電話撥打被告
      乙○○使用之0000000000行動電話號碼（下稱系爭行動電
      話號碼）予被告，向被告購買第一級毒品海洛因，價格為
      1000元，並相約在桃園縣中壢市○○街與永泰街口（下簡
      稱溪州街與永泰街口旁）旁交易之過程等語明確（見偵卷
      第23頁以下）。
（三）證人即本案目擊並查獲之員警甲○○及丙○○分別於審理
      時證稱：於上開時間、地點看見被告乙○○與戊○○手貼
      著手交換一樣東西，戊○○則交付金錢予被告，及於交易
      結束後，分別追趕並盤查乙○○、戊○○，而於其等身上
      分別查獲如犯罪事實欄所載之物品等語明確（見本院卷第
      58 頁以下）。
（四）扣案如附表一所示之白色粉末1 包，經送鑑定結果，呈海
      洛因陽性反應，為第一級毒品海洛因等情，有台灣檢驗科
      技股份有限公司濫用藥物檢驗報告在卷可稽（見偵卷第75
      頁）。
（五）此外，復有桃園縣政府警察局中壢分局搜索扣押筆錄及扣
      押物品目錄表各2 份、戊○○指認被告照片2 張、戊○○
      指認現場及扣案物品照片共10張、、0000000000行動電話
      使用人資料及通聯記錄、中華電信北區分公司桃園營運處
???97年10月2 日桃服字第0970000442號函各1 份（見偵卷第
      32至47頁、第88至90頁，本院卷第71至74頁）。
（六）綜上，被告乙○○販賣第一級毒品海洛因之犯行，事證明
      確，犯行堪以認定，應依法論科。
三、對於被告辯解及對被告有利之證據，本院不採納之理由：
    被告固供認有於前揭時、地與戊○○透過電話聯絡並相約見
    面，戊○○並交付如附表編號3 之新台幣千元紙鈔1 張予伊
    之事實，惟矢口否認有何販賣第一級毒品海洛因之犯行，辯
    稱：戊○○打電話給伊，跟伊說要還給伊他前一天向伊借的
    2 千元，此筆借款是戊○○在97年6 月19日向伊借的，當時
    戊○○要向伊借2 千元，因伊身上只有1900多元，伊在伊家
    門外一樓交付給戊○○，約好隔日要還，戊○○並拿出一支
    行動電話做抵押，在97年6 月20日早上戊○○打電話到伊之
    系爭行動電話，約好當日下午在溪州街與永泰街口旁，到了
    之後戊○○就拿一千元給伊，伊並沒有販賣海洛因云云。惟
    查：
（一）關於被告與戊○○為何於前揭時、地碰面？被告乙○○身
      上之一千元何來？被告初於警詢中辯稱：「（問：警方在
      你身上扣押僅有的新台幣壹仟元紙鈔壹張你是如何得來？
      ）是我自己身上所有，要繳交電話費用的錢」、「（問：
      你聲稱新台幣壹仟元紙鈔壹張是你所有，為何戊○○向警
      方告知是與你交易毒品即海洛因一小包所給付給你的錢，
      你如何解釋？）他身上都沒有錢要向我借錢了，我也向他
      回答說沒有，我也不知道他為何會這樣說」云云（見偵卷
      第14頁）；復於偵訊中改稱：「（問：為何戊○○當時與
      你碰面？）我跟他是國中同學，當時只是在路口碰面，他
      跟我打招呼」、「（問：為何戊○○20日要連打2 次電話
      給你？）我要求戊○○還我錢，我要繳電話費」、「（問
      ：你當時和戊○○碰面做什麼？）打招呼而已。」云云（
      見偵卷第56、68頁）；又於審理時改以前揭戊○○還款詞
      情置辯。準此，被告前後辯解不一，相互矛盾，是其辯解
      即顯有可疑。
（二）承上，苟系爭扣案之一千元，確係戊○○還給被告之錢，
      如此重要之辯解、事證，被告何不於警詢、偵訊中即明確
      交代紙鈔來源並說明清楚？反而於審理時始為上述辯解，
      此與常理有違，顯係事後卸責之詞。且本案查獲時並未於
      被告身上扣得被告所稱戊○○質押之行動電話，被告亦供
      稱該行動電話放在家中云云（見審卷第32頁）。準此，若
      戊○○於20日本欲還款2 千元，則何以被告不於與戊○○
      見面時，即攜帶上開行動電話以備交還？此亦與常情有違
      。再者，被告初於移審訊問程序中，供稱：97年6 月19日
      借給戊○○之1900多元之紙幣，包括1000元、500 元鈔票
      各1 張，其他的是「10元」硬幣云云（見審卷第16頁）。
      復於準備程序中供稱係1000元、500 元鈔票各1 張，其他
      的是「50元」硬幣云云（見審卷第32頁）。其前後辯解顯
      然有所出入，而有瑕疵可指。是被告此部分之辯解，前後
      不一，且與常情有悖，難以憑採。
（二）證人戊○○於警詢、偵訊證述與被告交易毒品之過程等語
      明確。本院審酌被告與證人戊○○乃20幾年之朋友，並無
      素怨糾紛（見偵卷第69頁、審卷第17頁被告之供述），衡
      情證人應無設詞誣陷被告之理。且證人於偵訊之證述，業
      經檢察官命具結，以擔保其證言之可信性，而其警詢、偵
      訊中之證述均一致，並與證人甲○○、丙○○目擊交易毒
      品之過程相符，並有分別於戊○○、乙○○身上扣得之系
      爭毒品及紙鈔可佐，是其內容並無瑕疵可指，已使本院確
      信其證言為真正。再者，販賣毒品行為係警方極力查緝之
      嚴重犯罪行為，其刑責甚重，此為一般人所週知之事實，
      證人戊○○既為正常成年人，又有施用毒品之犯行，則其
      對供陳他人販賣毒品犯行之後果，應知之甚明，倘被告確
      屬無辜清白，則證人理當於警詢時極力澄清，以免被告無
      端遭受重刑追訴，並致己罹於偽證罪責，始合常理。而證
      人戊○○於警詢、偵訊中將交易毒品之過程、細節清處證
      述，是證人戊○○之上開警詢、偵訊中證言，應堪採信。
      從而，被告之辯解，與事實不符，難以採信。
（三）至證人甲○○、丙○○固於審理時均證稱：在被告與戊○○交易時，只有看到戊○○將一千元交予被告，但並未看
      到海洛因毒品等語（見審卷58頁以下）。惟查，(1)證人甲○○、丙○○雖未明確目擊被告交付毒品予戊○○，然該
      毒品1 包體積不大、重量輕微（詳偵卷第47頁毒品照片及
      上開台灣檢驗科技股份有限公司濫用藥物檢驗報告），且
      夾練袋本可以折疊成更小之形狀，參以被告在公共場合交
      易毒品，衡情應不至於明目張膽地將毒品1 包外露下交予
      戊○○，是證人甲○○、丙○○並未直接目擊被告持毒品
      交予戊○○，尚與常情無違。(2)又證人甲○○到庭證述：
      當時被告與乙○○是手貼著手交付，因紙鈔比較大，所以
      有看到，並未看到毒品等語（見審卷第59頁）。證人丙○○亦到庭證稱：被告與戊○○交易結束後，伊去追戊○○
      ，過程中伊有看到戊○○將雙手插入腰間，伊懷疑他將毒
      品藏在內褲，等攔停戊○○後，伊表明身分，並在便利商
      店請戊○○脫褲子，後來發現有類似醫藥用OK繃的透氣膠
      帶黏在內褲內之皮膚上，當時被告則稱係向對方（指被告
      ）買的等語（見審卷第62頁以下）。由上可知，戊○○與
      被告會面時，有手貼著手，而其二人分開後，戊○○行走
      過程中有將手插入腰間，警員丙○○並於其褲內搜得扣案
      之毒品，以此綜合以觀，應可推認被告係在戊○○交付1
      千元予被告手貼手同時，將本案之毒品交予戊○○無訛。
      是證人甲○○、丙○○縱未直接目擊被告手持扣案毒品交
      予戊○○，仍尚難作為有利於被告之認定。
（四）綜上，被告此部分之辯解，或前後不一，或與事實不符，
      或與常情有違，應屬卸責之詞，尚難憑採。
四、論罪科刑之理由：
（一）按海洛因係毒品危害防制條例第2 條第2 項第1 款所規定
      之第一級毒品，不能隨意販賣、轉讓或持有。核被告所為
      ，係犯毒品危害防制條例第4 條第1 項之販賣第一級毒品
      罪。被告為販賣而持有第一級毒品海洛因之低度行為，應
      為販賣海洛因之高度行為所吸收，不另論罪。
（二）被告前曾受如事實欄所載有期徒刑之執行，此有臺灣高等
      法院被告前案紀錄表附卷可考，其於有期徒刑之執行完畢
      後，5 年以內故意再犯本件有期徒刑以上之罪，為累犯，
      除販賣第一級毒品罪之法定本刑為死刑、無期徒刑之部分
      依法不得加重其刑外，僅就併科罰金刑之部分，依刑法第
      47條第1 項之規定加重其刑。
（三）關於適用刑法第59條減輕其刑之說明：
    1.刑法第59條規定：犯罪之情狀顯可憫恕，認科以最低度刑
      仍嫌過重者，得酌量減輕其刑。立法理由中指出：本條所
      謂「犯罪之情狀可憫恕」，自係指裁判者審酌刑法第57條
      各款所列事項以及其他一切與犯罪有關之情狀之結果，認
      其犯罪足堪憫恕者而言。又最高法院70年度第6 次刑事庭
      會議決議亦表示：刑法第59條規定，犯罪之情狀可憫恕者
      ，得酌量減輕其刑，同法第57條規定，科刑時應審酌一切
      情狀，尤應注意該條10款為科刑重輕之標準，兩條適用上
      固有區別，惟所謂「犯罪之情狀」與「一切情形」云云，
      並非有截然不同之領域，於裁判上酌減其刑時，應就犯罪
      一切情狀（包括第57條所列舉之10款事項），予以全盤考
      量，審酌其犯罪有無可憫恕之事由（即判例所稱有特殊之
      原因與環境等等，在客觀上足以引起一般同情，以及宣告
      法定低度刑，是否猶嫌過重），以為判斷。故適用第59
      條酌量減輕其刑時，並不排除第57條所列舉10款事由之審
      酌，惟其程度應達於確可憫恕，始可予以酌減。
    2.經查，販賣第一級毒品罪之法定刑為「死刑或無期徒刑；
      處無期徒刑者，得併科新台幣一千萬元以下罰金」，惟其
      販賣次數僅有1 次，對象僅戊○○1 人，販毒數量尚微，
      販毒實際所得僅1,000 元，應係吸毒者友儕間為求互通有
      無之有償轉讓，其所生危害及所獲利益，與一般中、小盤
      商甚至大毒梟者動輒數公斤、十幾、數十公斤賺取鉅額利
      潤相比，惡性顯然較輕，倘不問被告販賣毒品之次數、數
      量及獲利，一律處以法定刑最低本刑無期徒刑，無異鼓勵
      販毒之人，從事大量毒品之販賣，顯非毒品危害防制條例
      遏止毒品氾濫之立法本旨。本院認被告犯罪之情狀在客觀
      上足以引起一般同情，即予宣告法定最低刑度無期徒刑，
      猶嫌過重，爰依刑法第59條規定，酌量減輕其刑，就販賣
      第一級毒品死刑部分減為無期徒刑，無期徒刑部分減為20
      年以下15年以上有期徒刑。又就得併科罰金刑部分，同時
      有上開刑之加重及減輕事由，依刑法第71條第1 項、第70
      條之規定，先加後減之。
（四）量刑理由之說明：
      爰審酌被告乙○○明知海洛因係屬戕害人身心之毒品，竟
      為貪圖不法利益，鋌而走險予以販賣、轉讓他人施用，危
      害社會治安及國民健康，並斟酌被告僅販賣海洛因之所得
      及次數非多，屬小額零星販賣，與大宗走私或利用幫派組
      織結構販賣海洛因者相較，對社會之危害稍低，且被告亦
      有施用毒品之事實，有被告前案紀錄表可參，佐以被告本
      案販毒之次數、數量，應認被告係在吸毒者彼此互通有無
      ，並賺取其中些微差價，對社會造成之危害尚無從與販賣
      毒品之大盤、中盤相提並論，併參酌其犯罪之動機、目的
      、手段、販賣毒品之期間、次數、數量、所得利益，被告
      否認犯行之犯後態度等一切情狀，爰量處如主文所示之刑
      ，以示懲儆。
（五）沒收部分：
    1.扣案如附表編號1 所示之第一級毒品海洛因1 包，係被告
      販賣予戊○○之毒品等情，已認定如前；其中該包裝毒品
      之包裝袋1 個，因現今採用之鑑驗方式，包裝袋仍會殘留
      微量毒品而無法將之完全析離，此為法院審理毒品案件時
      所已知（法務部調查局93年11月16日調科壹字第09362396
      550 號函旨謂：本局鑑驗毒品秤重主要係以傾倒，必要時
      亦會輔以刮杓刮取之方式，儘可能將原送驗包裝袋內毒品
      與包裝袋分離後各別秤重，所得之毒品重量稱為淨重，包
      裝袋重量則以「空包裝重」稱之。然無論依上述何種方式
      分離，原送驗包裝袋內均仍會有微量毒品成分殘留。處理
      毒品銷燬時，則將前段所述之毒品透明塑膠封緘袋全件銷
      燬，並無將毒品及包裝析離分別銷燬之情形等情，可供參
      照。而本件扣案之毒品雖送請台灣檢驗科技股份有限公司
      鑑定，惟觀諸該檢驗報告，有記載毒品之淨重為0.05公克
      ，可知採取檢驗之方式應與法務部調查局相同，是包裝袋
      內應殘留微量海洛因粉末無法析離），從而，本件扣案如
      附表編號1 所示之毒品與包裝，均應依毒品危害防制條例
      第18條第1 項前段規定，諭知沒收銷燬之。又鑑定時經取
      樣鑑驗耗用之毒品，因已不存在，自無庸宣告沒收，一併
      敘明。
    2.另按毒品危害防制條例第19條第1 項規定，犯販賣毒品罪
      者，其犯罪所得之財物均沒收之，係採義務沒收主義。故
      販賣毒品所得之對價，不問其中成本若干，利潤多少，均
      應全部諭知沒收，貫徹政府查禁煙毒之決心，以符立法本
      旨（最高法院91年度臺上字第2419號判決意旨參照）。則
      扣案之被告販賣第一級毒品海洛因予戊○○所得1,000 元
      ，係屬犯罪所得之財物，應依毒品危害防制條例第19條第
      1項前段規定宣告沒收之。
    3.至按毒品危害防制條例第19條第1 項關於沒收之規定，固
      採義務沒收主義，苟係供犯罪所用之物或因犯罪所得之財
      物，均須諭知沒收。上開法條並未規定「不問屬於犯人與
      否」，均沒收之，自與刑法第38條第1 項第2 、3 款規定
      同，仍以屬於被告或共同正犯所有者為限，始應予以沒收
      。（最高法院97年度臺上字第3626號判決意旨參照）。查
      本件未扣案之行動電話1 支及其扣案之門號0000000000號
      通話晶片1 張（即SIM 卡，按行動電話服務須以通話晶片
      卡為使用介面，因此電信公司於出租行動電話門號予消費
      者使用時，即同時附帶提供晶片卡給消費者作為門號使用
      之介面，故電信公司接受消費者申辦門號並將該門號開通
      上線時，該晶片卡之所有權亦移轉於消費者，自不能認該
      晶片卡仍屬電信公司所有之物。最高法院97年度台上字第
      1952號判決、97年度台上字第2230號判決意旨參照），雖
      係供（非專供）被告乙○○聯絡販賣毒品所使用之工具，
      然係被告父親所有，非被告所有乙節，業據被告供承在卷
      （本院卷第89頁），依上開所示，自不得依毒品危害防制
      條例第19條第1 項前段宣告沒收。
    4.又扣案如附表編號4 所示之磅秤1 個及分裝袋共208 只，
      ，據被告陳明磅秤係其友人所有，而分裝袋則係其父母分
      裝個人藥物及其做生意所用等語（見本院卷第89頁），並
      無證據證明係供本案犯罪所用或因犯罪所得之物，復非違
      禁物，爰不予宣告沒收；至扣案之含有海洛因之殘渣袋1
      只，屬被告另涉施用第一級毒品海洛因之罪嫌之證據，並
      無證據證明與本案有何關聯，應由檢察官另行為適法之處
      置為妥，爰不予宣告沒收銷燬之，併此敘明。
五、應適用法律依據：刑事訴訟法第299 條第1 項前段，毒品危
    害防制條例第4 條第1 項、第18條第1 項前段、第19條第1
    項，刑法第11條前段、第47條第1 項、第59條。
本案經檢察官林安紜到庭執行職務。
中    華    民    國    97    年    10     月    31   日
                  刑事第一庭審判長法  官  曾淑華
                                  法  官  俞力華
                                  法  官  顧正德
以上正本證明與原本無異。
如不服本判決，應於判決送達後10日內向本院提出上訴狀（應附
繕本），其未敘述上訴理由者，應於上訴期間屆滿後20日內補提
理由書狀於本院，上訴於臺灣高等法院。
                                  書記官  劉晨輝
中    華    民    國    97    年    11    月    7     日
附表：
編號1：扣案之第一級毒品海洛因壹包（淨重零點零伍公克，因
       鑑驗使用零點零貳公克）
編號2：扣案之門號0000-000000號SIM卡壹張。
編號3：扣案之新臺幣壹仟元。
編號4：扣案之海洛因殘渣袋壹只、磅秤壹個、分裝袋貳佰零捌
       只（中型袋陸拾壹只、小型袋壹佰肆拾柒只）。
附論罪科刑依據之法條：
毒品危害防制條例第4條第1項
製造、運輸、販賣第一級毒品者，處死刑或無期徒刑；處無期徒
刑者，得併科新臺幣 1 千萬元以下罰金。


司法院資訊處製作；財團法人民間司法改革基金會備份。
